---
title: "DESCO - Knowledge Discovery - Association Rules"
author: "1141074 - Sérgio Silva | 1970400 - Pedro Neves | 1040706 - Sérgio Castro"
date: "5/3/2018"
output: html_document
editor_options: 
  chunk_output_type: console
---

```{r setup, include=FALSE}
knitr::opts_chunk$set(echo = TRUE)
```

#Limpeza do ambiente

```{r Clean Environment}
rm(list = ls())
```

#Bibliotecas necessárias

```{r}
library(lattice)
library(ggplot2)
library(caret)
library(C50)
library(data.table)
library(randomForest)
library(rfm)
library(lubridate)
library(gmodels)
library(e1071) #Nayve Bayes
```


##Tabela BRAND.DAT
```{r BRAND.dat}
brand <- read.table("DATA-CRM/BRAND.dat", header = TRUE, sep = ",", dec = ",")
```

Verificação dos dados da tabela brand, tal como o número de colunas e linhas, bem como se os dados foram corretamente carregados.
```{r }
summary(brand)
dim(brand)
str(brand)

```

Verificar se a tabela possui dados nulos
```{r}
table(is.na(brand))
unique(brand)
table(duplicated(brand))
```


## Tabela CATEGORY.dat
```{r}
category <- read.table("DATA-CRM/CATEGORY.dat", header = TRUE, sep = ",", dec = ",")
```

### Verificação dos dados da tabela category, tal como o número de colunas e linhas, bem como se os dados foram corretamente carregados.
```{r}
summary(category)
dim(category)
str(category)
```

### Verificar se a tabela possui dados nulos
```{r}
table(is.na(category))
```


## Tabela SUBCATEGORY.dat
```{r}
subcategory <- read.table("DATA-CRM/SUBCATEGORY.dat", header = TRUE, sep = ",", dec = ",")
```

### Verificação dos dados da tabela subcategory, tal como o némero de colunas e linhas, bem como se os dados foram corretamente carregados.
```{r}
summary(subcategory)
dim(subcategory)
str(subcategory)
```
### Verificar se a tabela possui dados nulos
```{r}
table(is.na(subcategory))
```


## Tabela ITEM.dat
```{r}
item <- read.table("DATA-CRM/ITEM.dat", header = TRUE, sep = ";")
```

### Verificação dos dados da tabela item, tal como o número de colunas e linhas, bem como se os dados foram corretamente carregados.
```{r}
summary(item)
dim(item)
str(item)
```

Verificar se a tabela possui dados nulos
```{r}
table(is.na(item))
```

